臺灣彰化地方法院刑事判決　　　　　　　 94年度易字第634號
公　訴　人　臺灣彰化地方法院檢察署檢察官
被　　　告　甲○○
上列被告因竊盜案件，經檢察官提起公訴（94年度偵字第3937號
），及移送併辦（94年度偵字第4862號），本院判決如下：
    主  文
甲○○連續攜帶兇器竊盜，累犯，處有期徒刑拾月。
扣案之鐮刀壹把、螺絲起子貳支及活動扳手壹支均沒收。
    事  實
一、甲○○前因竊盜及違反槍砲彈藥刀械管制條例、麻醉藥品管
    理條例案件，經法院各判處有期徒刑5年、3月、5月，並定
    應執行刑為有期徒刑5年5月確定，嗣再因贓物案件，經法院
    判處有期徒刑7月確定，前開案件經接續執行後，於民國87
    年6月24日獲假釋出獄，惟其後遭撤銷假釋，並入監執行所
    餘殘刑，迄91年4月12日縮短刑期執行完畢，仍不知悔改，
    復基於意圖為自己不法所有之概括犯意，先於94年5月18日
    22時許，駕駛車牌號碼PV-4049號自小貨車，行經丁○○○
    所有位於彰化縣二水鄉濁水溪河床過圳段332地號之絲瓜田
    時，竟持其所有客觀上足以危害人之生命、身體安全，可供
    兇器使用之鐮刀1把，竊取丁○○○所有之絲瓜16條（價值
    約新台幣【下同】5百元），得手後為戊○○發現，旋即通
    知丁○○○到場，並報警於同日22時40分許當場查獲，並扣
    得前揭鐮刀1把。同年6月18日11時30分許，甲○○行經台中
    市○區○○○路與樂業路口時，見丙○○所有之車牌號碼IM
    -5655號自小客車停放該處（價值約5萬元），乃趁無人注意
    之際，持客觀上足以危害人之生命、身體安全，可供兇器使
    用之螺絲起子2支及扳手1支，以螺絲起子撬開車門後再啟動
    電門之方式而竊取該車，得手後，供己代步之用，嗣於94年
    6月19日22時40分許，甲○○駕駛該竊來之贓車行經彰化縣
    社頭鄉○○村○○路135巷8弄7號前為警查獲，並扣得甲○○所有之行竊工具螺絲起子2支及扳手1支。
二、案經丁○○○訴由彰化縣警察局田中分局報請臺灣彰化地方
    法院檢察署檢察官偵查起訴及移送併辦。
    理  由
一、訊據被告甲○○固坦承行竊告訴人丁○○○所有絲瓜乙節，
    惟矢口否認有何竊取前揭車牌號碼IM-5655號自小客車之犯
    行，辯稱：該自小客車係其綽號「小李」之友人在94年6月
    19日14時許，在台中市○○路路旁交予伊使用，當時一併交
    付汽車鑰匙，至查扣之螺絲起子2支及扳手1支原本即放在自
    小客車之腳踏板上云云。經查：（一）上揭行竊絲瓜之事實
    ，除據被告供承在卷外，復經證人即告訴人丁○○○、證人
    戊○○於警詢中暨本院審理時證述綦詳，並有贓物認領保管
    單1紙及現場照片4幀等附卷可稽，且有被告所有之行竊工具
    鐮刀1把扣案可佐。（二）又被告確有行竊上揭車牌號碼IM-
    5655號自小客車之事實，已據被告甲○○於警、偵訊中供認
    不諱，核與被害人丙○○於警詢中指訴之失竊情節一致，並
    有贓物認領保管單1紙、行竊工具及失車照片共2幀暨車輛車
    牌失竊作業-查獲車輛認可資料1紙等在卷足憑，復有於IM
    -5655號自小客車上起獲之螺絲起子2支及扳手1支扣案可佐
    ；且查，被告係於行駛中為警攔獲，此據被告供明在卷，而
    警方於查獲被告當時，並未扣得任何鑰匙，此亦有彰化縣警
    察局北斗分局扣押筆錄及扣押物品目錄表在卷可考，堪信被
    告並非以鑰匙發動上開IM-5655號自小客車，則被告於偵查
    中供稱伊以螺絲起子將車門打開後，再以螺絲起子轉動鑰匙
    孔發動車子等語，較與事實相符，其於警、偵訊中所供，應
    可採信，被告前開辯詞，顯屬事後卸責之詞，自不足採納。
    從而，本件事證明確，被告前開竊盜犯行均堪認定，應依法
    論科。
二、核被告甲○○所為，係刑法第321條第1項第3款之攜帶兇器
    竊盜罪。被告先後2次犯行，時間緊接，顯係基於概括之犯
    意，觸犯構成要件相同之罪名，應依連續犯論以一罪，並加
    重其刑。臺灣彰化地方法院檢察署94年度偵字第4862號移送
    併辦部分，因與已起訴且經論罪科刑部分，具連續犯之裁判
    上一罪關係，為起訴效力所及，基於審判不可分，本院自應
    併予審理。又查被告前因竊盜及違反槍砲彈藥刀械管制條例
    、麻醉藥品管理條例案件，經法院各判處有期徒刑5年、3月
    、5月，並定應執行刑為有期徒刑5年5月確定，嗣再因贓物
    案件，經法院判處有期徒刑7月確定，前開案件經接續執行
    後，於87年6月24日獲假釋出獄，惟其後遭撤銷假釋，並入
    監執行所餘殘刑，迄91年4月12日縮短刑期執行完畢，有臺
    灣彰化地方法院檢察署刑案資料查註紀錄表及臺灣高等法院
    被告前案紀錄表各乙份在卷可據，其受此有期徒刑執行完畢
    後，5年以內再犯有期徒刑以上之罪，應依累犯規定遞加重
    其刑。爰審酌被告前已有竊盜之前科，猶不知警惕，再次為
    竊盜犯行及其犯罪之動機、手段、所生之危害、行竊財物之
    價值及其犯後未能完全坦承犯行，顯然並無悔悟之意等一切
    情狀，量處如主文所示之刑，以資懲處。扣案之鐮刀1把、
    螺絲起子2支及扳手1支，乃被告所有並供本件竊盜所用，併
    依法宣告沒收。
三、公訴意旨另指稱被告與乙○○共同意圖為自己不法之所有，
    於94年5月18日22時許，由乙○○把風，被告下手行竊之方
    式，竊取告訴人丁○○○之絲瓜云云。惟訊之被告始終堅稱
    乙○○不知伊係要行竊絲瓜，伊行竊時，乙○○正好在拉肚
    子，對伊竊取絲瓜一事並不知情等語，而本院經質諸證人乙○○，其亦陳稱被告向伊稱該絲瓜田係友人所有，嗣因其肚
    子痛，乃至絲瓜田後方之芭樂田方便，伊不知被告行竊絲瓜
    之事等語，再本院另詢之證人戊○○，其亦證稱於發現被告
    後，乙○○才從遠處走過來，乙○○當時並稱伊係去上廁所
    等語，且證人即告訴人丁○○○於本院審理中亦證實其所有
    之絲瓜田後方確有一處芭樂田等語。是依現有卷證及相關證
    人之證述，顯無從證實乙○○於被告行竊當時，有何把風之
    行徑，遑論證明被告與乙○○間有何犯意之聯絡及行為之分
    擔，是公訴意旨逕指被告與乙○○2人間為屬共同正犯，容
    有未洽，附此敘明。
據上論斷，應依刑事訴訟法第299條第1項前段，刑法第56條、第
321條第1項第3款、第47條、第38條第1項第2款，判決如主文。
本案經檢察官邱鼎文到庭執行職務。
中　　華　　民　　國　　94　　年　　7　　月　　29 　　日
                  刑事第二庭   審判長法  官  王義閔
                                     法  官  李雅俐
                                     法  官  廖政勝
以上正本證明與原本無異。
如不服本判決，應於判決送達後10日內，向本院提出上訴狀（ 須
附繕本 ）。
告訴人或被害人對於判決如有不服具備理由請求檢察官上訴者，
其上訴期間之計算係以檢察官收受判決正本之日期為準。
中　　華　　民　　國　　94　　年　　7　　月　　29 　　日
                                     書記官  詹國立
中華民國刑法第321條
犯竊盜罪而有左列情形之一者，處 6 月以上、 5 年以下有期徒
刑：
一  於夜間侵入住宅或有人居住之建築物、船艦或隱匿其內而犯
    之者。
二  毀越門扇、牆垣或其他安全設備而犯之者。
三  攜帶兇器而犯之者。
四  結夥三人以上而犯之者。
五  乘火災、水災或其他災害之際而犯之者。
六  在車站或埠頭而犯之者。
前項之未遂犯罰之。
